【裁判字號】    89,交易,331
【裁判日期】    891228
【裁判案由】    過失傷害
【裁判全文】
臺灣臺中地方法院刑事判決                        八十九年度交易字第三三一號
    公  訴  人  臺灣台中地方法院檢察署檢察官
    被      告  丁○○
    選任辯護人  呂勝賢
右列被告因業務過失傷害案件，經檢察官提起公訴（八十九年度偵字第七七二三號）
，本院判決如左：
    主  文
丁○○從事業務之人，因業務上之過失傷害人，處有期徒刑肆月，如易科罰金，以
佰元折算壹日。
    事  實
一、丁○○係順昂實業有限公司（下稱順昂公司）之大貨車司機，平日駕駛車牌號碼
    Ｑ七－三五九號大貨車載運貨物送予客戶，為從事駕駛業務之人，於民國（下同
    ）八十八年十一月十一日下午六時許，駕駛上開大貨車，沿台中縣大甲鎮大安溪
    橋由南往北方向行駛，途經大安溪橋上時，本應注意汽車在橋樑上，不得臨時停
    車，而依當時天氣晴朗，夜間有照明設備，路面乾燥、無缺陷及無障礙物，視距
    良好，並無不能注意之情事，詎其能注意，竟疏未注意在橋樑上不得臨時停車，
    而貿然於該大安溪橋上之機車專用道臨時停車，適有丙○○騎乘車牌號碼ＩＤＦ
    －二七六號重型機車，同向自後行至該處，亦疏未注意車前狀況，而自後撞及丁○○所駕駛上開大貨車左側後方護欄處，使丙○○人車倒地，致丙○○受有下頷
    骨、右足踝、左橈骨等處骨折及腳部撕裂傷之傷害。丁○○於肇事後，在未經有
    偵查權之機關或公務員發覺犯嫌前，向處理本件車禍之警員甲○○自首即陳明其
    為肇事者及肇事經過，並願接受裁判。
二、案由丙○○訴請台灣台中地方法院檢察署檢察官偵查起訴。
    理  由
一、訊據被告丁○○固坦承於前開時地停車肇事之事實不諱，惟矢口否認有何業務過
    失傷害犯行，辯稱：伊當時有開警示燈，是告訴人自己沒注意才撞到的云云。然
    查，右揭事實，業據告訴人丙○○於偵審中指述明確，並有台中縣警察局道路交
    通事故調查報告表暨肇事現場圖乙份、現場及車損照片計三幀及診斷證明書四紙
    在卷可稽。且被告亦自承確有違規停車於大安溪橋上，核與卷附現場照片所示被
    告所駕駛之上開大貨車停於橋上並佔用機車專用道部分情形相符，縱其所辯當時
    係為幫忙前方掉落貨物之自用大客車司機撿拾掉落於車道上之貨物等情屬實，並
    有證人乙○○到庭結證，但其佔用車道在不得臨時停車處所臨時停車，自有疏失
    ，復未於其車後相當距離處所擺設警示物品，雖其辯稱有開啟閃光燈云云，然其
    既自承當時天色昏暗，則僅開啟該車後方閃光燈，是否已足警示後方來車，尚有
    疑義，且證人乙○○到庭證稱：我駕駛之大貨車停車處距離被告所駕駛之大貨車
    停車處約一百公尺，而貨品散落在內、外側車道等語，顯見撿拾該散落貨物應非
    短時間可完成，是被告自難僅以曾開啟後方閃光燈，即免除過失責任。按汽車在
    橋樑上，不得臨時停車，道路交通安全規則第一百十一條第一項第一款定有明文
    。經查本件被告於前開時地停車，本應注意遵守上開規定，而依當時天氣晴朗，
    夜間有照明設備，路面乾燥、無缺陷及無障礙物，視距良好，有上開道路交通事
    故調查報告表附卷可考，又無不能注意之情形，詎其能注意，竟疏未注意不得臨
    時停車，且應為有效之警示，猶在大安溪橋上臨時停車佔用部分機車專用道，因
    而肇事，致被害人受有如事實欄所載傷害，足見被告自有過失，雖被害人騎乘機
    車行經該處亦疏未注意車前狀況，而與有過失，惟被告仍難辭過失之責。況本件
    車禍經送請臺灣省台中縣區車輛行車事故鑑定委員會鑑定結果，亦認被害人駕駛
    重機車疏未注意車前情況謹慎行駛，為肇事原因，被告駕駛自用大貨車在橋上停
    車不當，為肇事原因，有該鑑定委員會鑑定意見書附卷可按，益證被告確有過失
    ，且其過失行為與被害人受傷間具有相當因果關係。被告所為前開辯解，無非事
    後卸責之詞，不足採信。本件事證明確，被告犯行堪以認定。
二、查被告丁○○係順昂公司之大貨車司機，平日駕駛上開大貨車載運貨物送予客戶
    ，此經其陳明在卷，乃從事駕駛業務之人，則其於執行業務中肇事致人受傷，核
    其所為，係犯刑法第二百八十四條第二項前段之業務過失傷害罪。又被告於肇事
    後，在未經有偵查權之機關或公務員發覺犯嫌前，向到場處理本件車禍之警員甲○○坦承其為肇事者及肇事經過，並願接受裁判，亦據被告供明在卷，復經證人
    甲○○到庭結證屬實，核與自首要件相符，依法減輕其刑。爰審酌被告肇事後迄
    今尚未賠償被害人所受損害，及其過失程度、被害人所受傷害程度與犯罪後坦承
    犯行等一切情狀，量處如主文所示之刑，並諭知易科罰金之折算標準，以資懲儆
    。
據上論斷，應依刑事訴訟法第二百九十九條第一項前段，刑法第二百八十四條第二項
前段、第六十二條前段、第四十一條，罰金罰鍰提高標準條例第一條前段、第二條，
判決如主文。
中      華      民      國    八十九    年     十二     月    二十八    日
                                    臺灣臺中地方法院交通法庭
                                        法  官  夏  一  
右正本證明與原本無異。
如不服本判決，應於判決送達後十日內向本院提出上訴狀，上訴於臺灣高等法院臺中
分院( 須附繕本 )。
                                        書記官
中      華      民      國    九十      年      一      月      二      日
附錄法條
刑法第二百八十四條
因過失傷害人者，處六月以下有期徒刑、拘役或五百元以下罰金。致重傷者，處一年
以下有期徒刑、拘役或五百元下罰金。
從事業務之人，因業務上之過失傷害人者，處一年以下有期徒刑、拘役或一千元以下
罰金。致重傷者，處三年以下有期徒刑、拘役或二千元以下罰金。


司法院資訊處製作；財團法人民間司法改革基金會備份。
